【裁判字號】    89,易,1043
【裁判日期】    890414
【裁判案由】    毒品危害防制條例
【裁判全文】
臺灣板橋地方法院刑事判決                        八十九年度易字第一四三號
    公  訴  人  臺灣板橋地方法院檢察署檢察官
    被      告  甲○○
右列被告因違反毒品危害防制條例案件，經檢察官提起公訴（八十九年度毒偵字第一
０五四號）及移送併辦（八十九年毒偵字第八五四號），本院判決如左：
    主  文
甲○○連續施用第二級毒品，累犯，處有期徒刑陸月，如易科罰金，以參佰元折算壹
日。扣案之安非他命壹包（淨重零點壹伍公克）、吸食器壹個及吸食器壹組均沒收銷
燬之。
    事  實
一、甲○○曾於民國八十三年間，因贓物案件，經本院判處有期徒刑四月確定，又於
    八十三年間，因竊盜案件，經本院判處有期徒刑一年確定，嗣所犯前揭二案，經
    本院裁定應執行有期徒刑一年二月確定，甫於八十七年三月十九日縮刑期滿執行
    完畢，其前因施用第二級毒品安非他命案件，經本院依檢察官聲請分別以八十八
    年度毒聲字第五四四五號裁定及八十八年度毒聲字六七七一號裁定，而將甲○○
    二度送觀察、勒戒後，均無繼續施用毒品之傾向，由臺灣板橋地方法院檢察署檢
    察官分別於八十八年九月十四日以八十八年度毒偵字第六四九號不起訴處分書及
    於八十八年十一月十日以八十八年度毒偵字第二一二六號、第一六四九號不起訴
    處分書為不起訴處分在案，詎甲○○猶不知悔改，在前揭不起訴處分確定後五年
    內，復基於施用第二級毒品安非他命之概括犯意，自八十九年一月十五日起，至
    同年月十八日止，連續在台北縣三重市○○街四號二樓住處，以將安非他命置於
    吸食器內燒烤而吸取煙霧之方式，非法施用第二級毒品安非他命多次，而三犯施
    用第二級毒品罪。嗣於八十九年一月二十一日下午四時許，在台北縣三重市○○
    街四號二樓之甲○○住處，為警查獲甲○○，並扣得專供施用毒品之器具吸食器
    一組；復於八十九年一月二十四日晚上八時三十分許，在台北縣三重市○○街四
    號二樓之甲○○住處，為警再次查獲甲○○，並扣得專供施用毒品之器具吸食器
    一個及安非他命一包（淨重０點一五公克），嗣甲○○於八十九年一月二十五日
    經本院以八十九年度毒聲字第六五五號裁定令入戒治處所施以強制戒治。
二、案經台北縣警察局三重分局報請台灣板橋地方法院檢察署檢察官偵查起訴及移送
    併辦。
    理  由
一、右揭事實，業據被告甲○○迭於警訊、偵查及本院審理時坦承不諱，並有扣案之
    安非他命一包（淨重０點一五公克）吸食器一個及吸食器一組足資佐證，而被告
    於八十九年一月二十一日及八十九年一月二十四日被查獲之後採集其尿液，該等
    尿液經送檢驗結果，均呈甲基安非他命陽性反應，有臺北縣衛生局八十九年二月
    八日八九北衛六字第０五八一四號函附尿液煙毒檢驗成績書（見八十九年度毒偵
    字第八五四號偵查卷第三十三頁）及台北縣衛生局八十九年二月九日八九北衛六
    字第０六三五四號函附尿液煙毒檢驗成績書（見八十九年毒偵字第一０五四號偵
    查卷第二十九頁）各乙份附卷足憑。另被告二度因施用第二級毒品安非他命案件
    ，經本院依檢察官聲請分別以八十八年度毒聲字第五四四五號裁定及八十八年度
    毒聲字六七七一號裁定，而將被告二次送觀察、勒戒後，均無繼續施用毒品之傾
    向，並由臺灣板橋地方法院檢察署檢察官分別於八十八年九月十四日以八十八年
    度毒偵字第六四九號不起訴處分書及於八十八年十一月十日以八十八年度毒偵字
    第二一二六號、第一六四九號不起訴處分書為不起訴處分在案，有上開不起訴處
    分書電腦列印本及臺灣高等法院檢察署刑案紀錄簡覆表各一份在卷足憑，是被告
    於檢察官為不起訴處分後五年內三犯本件施用第二級毒品安非他命罪，應堪認定
    。本件事證明確，被告犯行堪以認定，應予依法論處。
二、核被告甲○○所為，係犯毒品危害防制條例第十條第二項之罪。其持有第二級毒
    品安非他命之低度行為，為施用之高度行為所吸收，不另論罪。又被告先後多次
    非法施用第二級毒品安非他命，時間緊接，犯罪構成要件亦相同，顯係基於概括
    之犯意而為，應依連續犯之規定論以一罪，並依法加重其刑。又查，被告曾於八
    十三年間，因贓物案件，經本院判處有期徒刑四月確定，又於八十三年間，因竊
    盜案件，經本院判處有期徒刑一年確定，嗣所犯前揭二案，經本院裁定應執行有
    期徒刑一年二月確定，甫於八十七年三月十九日縮刑期滿執行完畢，有臺灣高等
    法院檢察署刑案紀錄簡覆表一份可按，其於執行完畢後五年之內再犯有期徒刑以
    上之罪，為累犯，應依刑法第四十七條之規定遞加重其刑。爰審酌被告前二度因
    施用安非他命，在經先送觀察、勒戒，因無繼續施用毒品之傾向，由臺灣板橋地
    方法院檢察署檢察官為不起訴處分確定後，旋復觸犯本罪，惟念其犯行係戕害其
    自身，對社會治安尚非危害甚鉅，暨其犯罪之動機、目的、手段、所生危害等一
    切情狀，量處如主文所示之刑，並諭知易科罰金之折算標準，以示懲儆。至扣案
    之安非他命一包（淨重０點一五公克）係查獲之毒品，而扣案之吸食器一組及吸
    食器一個，為被告所有專供施用毒品之器具，不問屬於犯人與否，均併依毒品危
    害防制條例第十八條第一項前段之規定宣告沒收銷燬。
三、至移送併辦部分，雖未經檢察官起訴，惟與檢察官起訴之部分，被告係基於概括
    之犯意而為，屬連續犯之裁判上一罪關係，基於審判不可分原則，本院自得併予
    審究，附此敘明。
據上論斷，應依刑事訴訟法第二百九十九條第一項前段，毒品危害防制條例第十條第
二項、第二十條第三項前段、第十八條第一項前段，刑法第十一條前段、第五十六條
、第四十七條、第四十一條，罰金罰鍰提高標準條例第二條，判決如主文。
本案經檢察官程秀蘭到庭執行職務
中      華      民      國    八十九    年      四      月     十四     日
                                 臺灣板橋地方法院刑事第六庭
                                     法  官  葉  靜  芳
右正本證明與原本無異。
如不服本判決，應於判決送達後十日內向本院提出上訴狀 (應附繕本) 。
                                      書記官  黃 大 千
中      華      民      國      八十九   年     四      月      十七    日
本案論罪科刑主要法條：
毒品危害防制條例第十條：
施用第一級毒品者，處六月以上五年以下有期徒刑。
施用第二級毒品者，處三年以下有期徒刑。


司法院資訊處製作；財團法人民間司法改革基金會備份。
